---
title: "MAEs | Demanda y capacidad: evidencia y escenarios"
author: "Propuesta académica independiente — Guido Armas"
date: "2026-10-09"
output:
  html_document:
    toc: true
    toc_float: true
    theme: flatly
    code_folding: hide
params:
  plazas_adicionales: 2
  matriculados_hipoteticos: 30
  espera_hipotetica: 10
  aceptacion_hipotetica: 0.8
---

```{r inicio, include=FALSE}
knitr::opts_chunk$set(echo=FALSE,warning=FALSE,message=FALSE)
source('R/calculos.R', encoding='UTF-8')
h <- read_historico()
s <- simular_capacidad(params$plazas_adicionales,params$matriculados_hipoteticos,
                      params$espera_hipotetica,params$aceptacion_hipotetica)
```

# Decisión propuesta

**Estudiar, sin prejuzgar su autorización, una ampliación acotada de capacidad**, condicionada a disponibilidad docente, calidad académica y respeto estricto a los procedimientos del DUA. No se solicita alterar el orden de las listas de espera.

> **Distinción crítica:** la serie histórica procede del autoinforme oficial; la ocupación y la lista de espera de 2026/27 no están disponibles. Los parámetros de esta simulación son hipótesis, no datos actuales.

# Evidencia histórica

```{r tabla}
knitr::kable(h[, c('curso','plazas','matricula_final','solicitudes_primera_opcion','provisional')],
 col.names=c('Curso','Oferta','Matrícula final','Solicitudes 1.ª opción','Provisional'))
```

El indicador IN03 pasa de 64 a **107** solicitudes en primera opción en los cinco cursos observados; 2024/25 es provisional. La matrícula final en 2024/25 figura como **34 frente a 30 plazas de oferta**. Son magnitudes distintas y no prueban vacantes presentes.

```{r grafico1, fig.width=9, fig.height=4}
barplot(h$solicitudes_primera_opcion,names.arg=h$curso,col='#1E4B79',
        border=NA,ylab='Solicitudes en primera opción',main='Evolución histórica de la demanda')
```

# Escenario de sensibilidad, no pronóstico

| Parámetro | Hipótesis |
|---|---:|
| Plazas adicionales | `r params$plazas_adicionales` |
| Matriculados actualmente | `r params$matriculados_hipoteticos` |
| Personas en lista ordinaria | `r params$espera_hipotetica` |
| Aceptación de ofertas en lista ordinaria | `r round(100*params$aceptacion_hipotetica)`% |
| Remanente teórico tras atender lista | **`r s$remanente_teorico_tras_lista`** |

El remanente es solo un resultado aritmético; no modela cupos, fases, adjudicaciones, desistimientos reales, autorizaciones ni derecho individual de ingreso.

# Requisitos previos a una decisión

1. Validar ocupación actual y personas pendientes de formalizar matrícula.
2. Validar el tamaño y prioridad de la lista ordinaria en las adjudicaciones relevantes.
3. Analizar capacidad docente, espacios, prácticas y financiación.
4. Confirmar la habilitación y procedimiento institucional antes de cualquier ampliación.
5. Aplicar las reglas de orden de adjudicación del DUA.

# Fuentes verificables

- Universidad de Málaga. **Autoinforme de seguimiento MAEs, convocatoria 2025/26**, indicador IN01, IN02, IN03, página 17: <https://www.uma.es/facultad-de-ciencias-economicas-y-empresariales/navegador_de_ficheros/Ciencias_Economicas_y_Empresariales/descargar/Calidad/MAEs/AutoinformeSeguim_MAES_25-26.pdf>
- Junta de Andalucía. **Procedimiento de admisión a másteres, curso 2026/27**, artículo 14: <https://www.juntadeandalucia.es/boja/2026/84/46>

*Documento no oficial; no contiene datos personales ni cifras inventadas presentadas como hechos.*
